臺灣苗栗地方法院刑事裁定
111年度聲字第666號
聲  請  人  臺灣苗栗地方檢察署檢察官
受  刑  人  潘偉明



上列聲請人因受刑人數罪併罰有二裁判以上，聲請定其應執行之
刑（111年度執聲乙字第434號），本院裁定如下：
    主  文
潘偉明所犯如附表所示各罪，所處如附表所示之刑，應執行有期
徒刑陸年拾月。
    理  由
一、聲請意旨略以：受刑人潘偉明因犯如附表所示各罪，先後判
    決確定如附表，經受刑人聲請，應依刑法第53條及第51條第
    5款，定其應執行之刑，爰依刑事訴訟法第477條第1項聲請
    裁定等語。
二、按「數罪併罰，有2裁判以上者，依刑法第51條規定，定其
    應執行刑。宣告多數有期徒刑者，於各刑中之最長期以上，
    各刑合併之刑期以下，定其刑期。但不得逾30年。」刑法第
    53條、第51條第5款分別定有明文。又「裁判確定前犯數罪
    者，併合處罰之。但有下列情形者，不在此限。一、得易科
    罰金之罪與不得易科罰金之罪。二、得易科罰金之罪與不得
    易服社會勞動之罪。三、得易服社會勞動之罪與不得易科罰
    金之罪。四、得易服社會勞動之罪與不得易服社會勞動之罪
    。前項但書情形，受刑人請求檢察官聲請定應執行刑者，依
    第51條規定定之。」刑法第50條亦定有明文。又刑事訴訟法
    第477條第1項規定，數罪併罰應定其應執行之刑者，由該案
    犯罪事實最後判決之法院檢察官聲請該法院裁定之（最高法
    院98年度台非字第22號判決意旨參照）。而所謂「該案犯罪
    事實最後判決之法院」，此最後判決之法院，以判決時為準
    ，不問其判決確定之先後（最高法院102年度台抗字第806號
    裁定參照）。查本件聲請所涉之犯罪事實，最後判決者為附
    表編號9部分，從而為該判決之本院，即為犯罪事實最後判
    決之法院，本院就本件聲請自有管轄權。
三、按定應執行刑，不僅攸關國家刑罰權之行使，於受刑人之權
    益亦有重大影響，除顯無必要或有急迫情形外，法院於裁定
    前，允宜予受刑人以言詞、書面或其他適當方式陳述意見之
    機會，程序保障更加周全（最高法院110年度台上大字第489
    號裁定意旨參照）。
四、查本件受刑人潘偉明犯如附表所示各罪，經法院判處如附表
    所示之刑，均分別確定在案，此有如附表所示之判決及臺灣
    高等法院被告前案紀錄表在卷可憑，而其中受刑人如附表編
    號4、6、7所示得易科罰金之罪，與附表編號1、2、3、5、8
    、9所示不得易科罰金之罪，依刑法第50條第1項但書第1款
    之規定固不得併合處罰，然聲請人之聲請係應受刑人之請求
    而提出，此有臺灣苗栗地方檢察署公務詢問紀錄表在卷可稽
    ，是依刑法第50條第2 項之規定，聲請人就附表所示各罪聲
    請定其應執行之刑，核屬正當。爰審酌受刑人所犯如附表所
    示各罪之犯罪態樣（附表編號1為販賣毒品案件、編號2至9
    為竊盜案件、編號4為妨害公務案件）、時間間隔（竊盜案
    件係於108年10月至12月間犯，時間密接）、侵犯法益不同
    ，並考量各該罪合併後之不法內涵、罪責原則及合併刑罰所
    生之效果等情狀，暨受刑人對本案之意見（經本院函詢受刑
    人對本案之意見，受刑人無回覆意見，有本院111年8月8日
    苗院雅刑桂111聲666字第21515號函、送達證書附卷可考）
    ，定其應執行之刑如主文所示。
五、依刑事訴訟法第477條第1項，刑法第50條第2項、第1項但書
    第1款、第53條、第51條第5款，裁定如主文。
中　　華　　民　　國　　111 　年　　10　　月　　7 　　日
　　　　　　　　　刑事第二庭  法　官  　陳雅菡
以上正本證明與原本無異。
如不服本裁定，應於裁定送達後5日內向本院提出抗告狀。
                              書記官   張佑慈
中　　華　　民　　國　　111 　年　　10　　月　　7 　　日
【附表】
編號  1 2 3 4 罪名  毒品危害防制條例 販賣第二級毒品 加重竊盜罪 加重竊盜罪 竊盜罪 妨害公務執行罪 宣告刑  有期徒刑1年10月 有期徒刑7月，共2罪 應執行有期徒刑1年1月 有期徒刑7月，共2罪 應執行有期徒刑9月 有期徒刑3月，共2罪 應執行有期徒刑4月 犯罪日期  108年2月26日 108年11月15日，共2次 108年10月中旬 108年12月20日 108年12月19日 108年12月20日 偵查機關 年度案號  臺中地檢署108年度偵字第16892號、第22294號 苗栗地檢署109年度偵字第1399號、第2415號 臺中地檢署109年度偵字第2953號  最後事實審 法院 臺灣臺中地方法院 臺灣苗栗地方法院 臺灣臺中地方法院   案號 108年度訴字第2057號 110年度易緝字第17號 110年度易緝字第157號   判決日期 109年1月8日 110年11月24日 110年12月22日  確定判決 法院 臺灣臺中地方法院 臺灣苗栗地方法院 臺灣臺中地方法院   案號 108年度訴字第2057號 110年度易緝字第17號 110年度易緝字第157號   判決確定日期 109年2月25日 110年12月14日 111年3月3日  是否為得易科罰金之案件  不得易科罰金、不得易服社會勞動 不得易科罰金、不得易服社會勞動 不得易科罰金、不得易服社會勞動 得易科罰金、得易服社會勞動 備註  臺中地檢署109年度執字第3111號 苗栗地檢署111年度執字第288號 臺中地檢署111年度執字第3177號 臺中地檢署111年度執字第3178號 

編號  5 6 7 8 罪名  加重竊盜罪 加重竊盜未遂罪 加重竊盜未遂罪 加重竊盜罪 宣告刑  有期徒刑1年 有期徒刑10月 有期徒刑9月 有期徒刑8月，共2罪 有期徒刑5月 有期徒刑4月 有期徒刑9月，共2罪 有期徒刑8月 應執行有期徒刑1年7月 犯罪日期  108年10月22日 108年10月24日 108年10月4日 108年10月20日，共2次 108年10月30日 108年10月14日 108年10月14日 108年10月26日 108年10月15日 偵查機關 年度案號  臺中地檢署109年度偵字第1616號  苗栗地檢署108年度偵字第6881號、第6971號、109年度偵字第91號、第990號  最後事實審 法院 臺灣臺中地方法院  臺灣苗栗地方法院   案號 110年度易緝字第158號  110年度易緝字第18號   判決日期 111年1月5日  111年2月10日  確定判決 法院 臺灣臺中地方法院  臺灣苗栗地方法院   案號 110年度易緝字第158號  110年度易緝字第18號   判決確定日期 111年2月8日  111年3月9日  是否為得易科罰金之案件  不得易科罰金、不得易服社會勞動 得易科罰金、得易服社會勞動 得易科罰金、得易服社會勞動 不得易科罰金、不得易服社會勞動 備註  臺中地檢署111年度執字第2835號 臺中地檢署111年度執字第2836號 苗栗地檢署111年度執字第1116號 苗栗地檢署111年度執字第1117號 

編號  9 罪名  加重竊盜罪 宣告刑  有期徒刑9月 犯罪日期  108年10月19日 偵查機關 年度案號  苗栗地檢署110年度偵緝字第204號 最後事實審 法院 臺灣苗栗地方法院  案號 111年度易字第34號  判決日期 111年3月29日 確定判決 法院 臺灣苗栗地方法院  案號 111年度易字第34號  判決確定日期 111年5月4日 是否為得易科罰金之案件  不得易科罰金、不得易服社會勞動 備註  苗栗地檢署111年度執字第1695號